【裁判字號】    92,易,520
【裁判日期】    920820
【裁判案由】    竊盜
【裁判全文】
臺灣士林地方法院刑事判決                          九十二年度易字第五二號
    公  訴  人  臺灣士林地方法院檢察署檢察官
    被      告  乙○○
右列被告因竊盜案件，經檢察官提起公訴（九十二年度偵字第五七二○號），及台灣
基隆地方法院檢察署移
：
    主  文
乙○○連續攜帶兇器竊盜，累犯，處有期徒刑壹年貳月。
    事  實
一、乙○○曾於民國九十年間因竊盜案件，經本院於九十年十月四日以九十年湖簡字
    第四五四號簡易判決判處有期徒刑六月確定，並於九十一年十二月十三日執行完
    畢，詎仍未悔改，基於為自己不法所有之意圖與竊盜之概括犯意，於九十二年五
    月二十八日晚上十一時三十五分許，在基隆市○○區○○街二十五號前，持客觀
    上足供兇器使用之螺絲起子一支，撬開丙○○所有之車號Ｆ三－五０二三號自小
    貨車門鎖，進入該車搜尋財物之際，為丙○○即時發現並報警查獲而未遂，當場
    自乙○○身上扣得一字型黃色柄螺絲起子乙支。乙○○又基於同前意圖與概括犯
    意，於九十二年六月二日上午八時四十五分許，在臺北市○○區○○街二一巷八
    二弄口，持客觀上足供兇器使用之螺絲起子一支，趁甲○○暫時離開其車號ＤＴ
    ─一二四九號自小客車而車門未鎖之際，打開車門進入該車，竊得甲○○置於車
    內皮包之新臺幣（下同）一百元紙鈔乙張，放入褲子口袋中，並繼續在車內搜尋
    財物，嗣為甲○○發覺並報警查獲，當場查扣一百元紙鈔乙張及一字型紅色柄螺
    絲起子乙支。
二、案經台北市政府警察局內湖分局報請臺灣士林地方法院檢察署檢察官偵查起訴，
    及台灣基隆地方法院檢察署移送併案審理。
    理  由
一、訊據被告乙○○固坦承於上揭時、地先後進入丙○○、甲○○之車內翻動物品，
    惟堅決否認有何竊盜之犯行，辯稱伊進入丙○○之車內，是因為肚子痛欲找衛生
    紙，見該車右後車窗損壞無法緊閉，而由此處打開車窗再打開車鎖進入車內，又
    當天是穿著伊父親之外套，故放在外套裡之螺絲起子應是伊父親的，伊並不知情
    ，另伊亦因肚子痛欲找衛生紙，見甲○○之車門未鎖，故進入車內想尋找衛生紙
    ，當場查獲之一百元係伊所有，並非甲○○所有，至於螺絲起子是從花台掉下來
    ，並非從伊大衣掉下來，與伊無關云云，然查：（一）被告使用螺絲起子侵入丙○○之車內竊取財物未遂之事實，業據被害人丙○○於警訊中指訴綦詳，並有扣
    案之一字型黃色柄螺絲起子乙支及照片二幀在卷足稽。又查，依卷附之車號Ｆ三
    －五０二三自小貨車右側照片觀之，其右側車窗並無因損壞而無法緊閉之情形，
    且被害人丙○○亦於警訊中陳稱當時車子均有上鎖，且該車右前門有新的被人撬
    開痕跡等語，足見被告應係持攜帶之螺絲起子撬開被害人乙○○之右前車門進入
    該車，應認被告辯稱係見該車右後車窗損壞未緊閉，故從此打開車窗，及其不知
    大衣內有螺絲起子云云，均為畏罪卸責之詞，並不可採。又被告於警訊中辯稱係
    因見該車車內物品凌亂，故進入該車翻找衛生紙云云，後於本院審理時則改稱當
    時是晚上，故從外面並無看出車內有衛生紙云云，按被告既稱晚上無法看出車內
    物品，何以又稱車內物品淩亂？顯見被告所辯前後矛盾，不足採信。（二）被告
    攜帶螺絲起子侵入甲○○之車內竊取財物之事實，業據被害人甲○○於警訊及本
    院審理中證述屬實（見本院九十二年八月一日審判筆錄），並有扣案之一字型紅
    色柄螺絲起子乙支、被害人甲○○立具之贓物認領保管收據乙份及現場照片、被
    害人指認鈔票照片各二幀附卷可查。被告雖辯稱進入甲○○車內係因欲借衛生紙
    上廁所云云，然依卷附照片所示，可明顯看出被害人甲○○車內擋風玻璃前即放
    置紅色外盒之抽取式衛生紙，果真被告要拿取衛生紙，很容易就可以拿到，何須
    翻動車內其餘物品？顯見被告所辯，實屬無稽。至審理中被告辯稱係因自己頭髮
    太長遮住所以沒看到車內衛生紙云云，所辯尤違常理，難以令人相信。至於扣案
    之紅色柄螺絲起子部分，業據被害人甲○○於警詢及本院審理到庭時證稱：「．
    ．．我發現車子門鎖未遭破壞，但車內物品有遭翻動、駕駛座旁的置物箱及塑膠
    盒有被打開的痕跡。當我要對方（按即被告）下車後，對方整理東西時發現從對
    方的外套右方口袋掉下一支紅色螺絲起子並從褲子右前方口袋內取出新臺幣一百
    元紙鈔一張，放入他置於褲子右後方口袋的皮夾內．．．」（見九十二年度偵字
    第五七二○號第十二頁）、「因為我看住被告，被告一直求我，被告那時候是坐
    在路邊的花台上，他整理他自己的東西，結果從大衣的口袋掉了壹支螺絲起子下
    來，我就請警察自己看螺絲起子。」（見本院九十二年八月一日審理筆錄）等語
    ，顯見該螺絲起子確為被告所攜帶，被告辯稱該螺絲起子是從花台掉下云云，自
    不可信。另扣案之一百元紙鈔上確有三、四個黑點，有照片二幀在卷可查，被害
    人甲○○據以分辨該一百元紙鈔係伊所有，合乎常理，應可相信，被告辯稱該一
    百元紙鈔係伊所有，尚不可採。（四）綜上，被告前開所辯，顯係卸飾刑責之詞
    ，委無足採，本件事證明確，其犯行堪以認定。
二、查螺絲起子等工具，主要構成部分為鐵質，屬尖銳之物，具有一定之重量，以之
    揮刺、擊打，足以傷害人之生命，具有客觀上之危險性，自屬兇器。核被告乙○○所為，係犯刑法第三百二十一條第一項第三款之加重竊盜罪。被告前後兩次犯
    行，時間緊接，所犯雖有既、未遂之別，然構成要件仍屬相同，應係基於概括犯
    意所為，為連續犯，應論以一罪並加重其刑。被告於九十二年五月二十八日在基
    隆市行竊部分，起訴書雖未記載，然該部分與本件起訴部分具有連續犯之裁判上
    一罪關係，並經台灣基隆地方法院檢察署移送併案審理，自為起訴效力所及，本
    院自應併予審理，附此敘明。被告曾受事實欄所述有期徒刑之執行，有台灣高等
    法院被告全國前案紀錄表一份附卷足憑，其於有期徒刑執行完畢後五年內，再犯
    有期徒刑以上之本罪，為累犯，應依刑法第四十七條規定加重其刑。爰審酌被告
    之素行、犯罪動機、手段、造成之損害及犯罪後否認犯行等一切情狀，量處如主
    文所示之刑。
三、扣案之黃、紅色柄螺絲起子各乙支，雖係供犯罪所用之物，然被告辯稱均非其所
    有，事實上亦無證據足以認為其係被告所有，爰不併予宣告沒收，附此敘明。
據上論斷，應依刑事訴訟法第二百九十九條第一項前段，刑法第五十六條、第三百二
十一條第一項第三款、第四十七條，判決如主文。
本案經檢察官陳家美到庭執行職務。
中      華      民      國    九十二    年      八      月    二十      日
                                    臺灣士林地方法院刑事第一庭
                                        法  官  高  愈  杰
右正本證明與原本無異。
如不服本判決，應於判決送達後十日內，向本院提出上訴狀。
                                        書記官  蘇  彥  宇
中      華      民      國    九十二    年      八      月    二十二    日
中華民國刑法第三百二十一條第一項第三款
犯竊盜罪而有左列情形之一者，處六月以上、五年以下有期徒刑：
三、攜帶兇器而犯之者。


司法院資訊處製作；財團法人民間司法改革基金會備份。
